臺灣臺北地方法院民事判決
111年度重訴字第445號
原      告  華南商業銀行股份有限公司

法定代理人  張振芳  
訴訟代理人  李芳綺  
被      告  宇寬開發企業有限公司

兼  上一人
法定代理人  吳宗杰  
被      告  林麗琴  
上列當事人間請求清償借款事件，本院於民國111年7月25日言詞
辯論終結，判決如下：
    主  文
一、被告應連帶給付原告新臺幣玖佰捌拾柒萬貳仟參佰參拾柒元
    ，及如附表所示之利息、違約金。
二、訴訟費用新臺幣玖萬捌仟捌佰壹拾貳元由被告連帶負擔。
    事實及理由
壹、程序部分：
一、按解散之公司除因合併、分割或破產而解散外，應行清算；
    解散之公司於清算範圍內，視為尚未解散；公司經中央主管
    機關撤銷或廢止登記者，準用前三條之規定；公司之清算，
    以全體股東為清算人，但本法或章程另有規定或經股東決議
    ，另選清算人者，不在此限；公司之清算人，在執行職務範
    圍內，亦為公司負責人，公司法第24條、第25條、第26條之
    1、第113條準用第79條及第8條第2項分別定有明文。經查：
    被告宇寬開發企業有限公司（下稱宇寬公司）已於民國110
    年12月27日經臺北市政府以新北府經司字第11080934840號
    函為解散登記，其全體股東並選任吳宗杰為清算人，此有公
    司變更登記表及股東同意書等在卷可稽（分見本院卷第167-
    171頁、第177頁），是本件應以被告吳宗杰為被告宇寬公司
    之法定代理人。
二、次按當事人得以合意定第一審管轄法院。但以關於由一定法
    律關係而生之訴訟為限。前項合意，應以文書證之，民事訴
    訟法第24條定有明文。經查：兩造合意以本院為第一審管轄
    法院，有原告提出之授信契約書第19條、第20條在卷可稽（
    分見本院卷第23頁、第35頁、第47頁），是本院就本件訴訟
    應有管轄權。
三、被告等經合法通知，均未於言詞辯論期日到場，核無民事訴
    訟法第386 條各款所列之情形，爰依原告之聲請，由其一造
    辯論判決。
貳、實體部分：
一、原告起訴主張：
　㈠被告宇寬公司於107年12月12日邀同被告吳宗杰及林麗琴為連
    帶保證人，於107年12月13日向原告借款合計新臺幣（下同
    ）100萬元，約定借款期間自107年12月13日起至110年12月1
    3日止，並約定自借款日起，依年金法於每月13日攤還本息
    ，利息自借款日起按原告之定儲利率指數0.8%加碼週年利率
    2.42%計息（按即週年利率3.22%）計算，依授信契約書授信
    共通條款第2條約定若逾期償還本金、利息，逾期在6個月以
    內者，按前項利率10%計付，逾期超過6個月者，另按前項利
    率20%計付違約金。詎前開借款被告宇寬公司於110年8月13
    日起即未依約繳納本息，依前開授信共通條款第6條及第7條
    約定，已喪失期限利益，借款應視為全部到期，迄今尚欠如
    附表餘欠本金欄編號1為8萬1304元、編號2為3萬4835元及其
    分別如附表編號1至編號2所示利息及違約金，又被告吳宗杰
    及林麗琴為連帶保證人，自應負連帶清償責任。
　㈡被告宇寬公司於108年12月11日邀同被告吳宗杰及林麗琴為連
    帶保證人，向原告借款合計790萬元，約定借款期間自108年
    12月11日起至109年6月11日止，並約定自借款日起，於每月
    11日按月付息，到期還清本金，利息自借款日起按原告之定
    儲利率指數2.58%加碼週年利率0.819％計息（按即週年利率3
    .399%）計算，依授信契約書授信共通條款第2條約定若逾期
    償還本金、利息，逾期在6個月以內者，按前項利率10%計付
    ，逾期超過6個月者，另按前項利率20%計付違約金。嗣於11
    0年6月21日邀同被告吳宗杰及林麗琴為連帶保證人，再與原
    告簽訂增補契約暨申請書變更展延清償期限，自原定到期日
    延展至110年12月10日清償。詎前開借款被告宇寬公司分別
    於110年9月1日（附表編號5、6之金額）、110年9月11日（
    附表編號3、4之金額）起即未依約繳納本息，依前開授信共
    通條款第6條及第7條約定，已喪失期限利益，借款應視為全
    部到期，迄今分別尚欠如附表餘欠本金欄編號3為91萬元、
    編號4為49萬元、編號5為325萬元、編號6為175萬元及分別
    如附表編號3至編號6所示之利息及違約金，又被告吳宗杰及
    林麗琴為連帶保證人，自應負連帶清償責任。
　㈢被告宇寬公司於109年5月22日邀同被告吳宗杰及林麗琴為連
    帶保證人，向原告借款合計500萬元，約定分別為：附表編
    號7為180萬元，利息自109年5月22日起至110年3月27日止按
    央行專案融通利率加碼0.9%（按即週年利率1%）計算，自11
    0年3月28日起至112年5月22日止，按中華郵政2年期定期儲
    金機動利率0.845%加碼週年利率1.855%（按即週年利率2.7%
    ）計算；附表編號8為20萬元，利息自109年5月22日起至110
    年5月21日止按中華郵政2年期定期儲金機動利率0.845%加碼
    週年利率1.01%（按即週年利率1.885%）計算，110年5月22
    日起至112年5月22日止，按中華郵政2年期定期儲金機動利
    率0.845%加碼週年利率1.855%（按即週年利率2.7%）計算；
    附表編號9為240萬元，利息自109年5月22日起至110年3月27
    日止按央行專案融通利率加碼1.4%（按即週年利率1.5%）計
    算，自110年3月28日起至112年5月22日止，按中華郵政2年
    期定期儲金機動利率0.845%加碼週年利率1.855%（按即週年
    利率2.7%）計算；附表編號10為60萬元，利息自109年5月22
    日起至110年5月21日止，按中華郵政2年期定期儲金機動利
    率0.845%加碼週年利率1.01%（按即週年利率1.885%）計算
    ，110年5月22日起至112年5月22日止，按中華郵政2年期定
    期儲金機動利率0.845%加碼週年利率1.855%（按即週年利率
    2.7%）計算；上開4筆借款約定借款期間皆為自109年5月22
    日起至112年5月22日止，並約定自借款日起，依年金法於每
    月22日攤還本息，依授信契約書授信共通條款第2條約定若
    逾期償還本金、利息，逾期在6個月以內者，按前項利率10%
    計付，逾期超過6個月者，另按前項利率20%計付違約金。嗣
    於110年6月21日邀同被告吳宗杰及林麗琴為連帶保證人，再
    與原告簽訂增補契約暨申請書變更本息償還方式，自110年5
    月22日為首次繳息日起，前6個月於每月22日按月付息，自
    第7個月起按月平均攤還本息。詎前開借款被告宇寬公司分
    別於110年8月22日（附表編號7、9、10金額）、110年9月22
    日（附表編號8金額）起即未依約繳納本息，依前開授信共
    通條款第6條及第7條約定，已喪失期限利益，借款應視為全
    部到期，迄今尚欠本金120萬5985元、13萬4563元、161萬19
    61元、40萬3689元及分別如附表編號7至編號10所示之利息
    及違約金，又被告吳宗杰及林麗琴為連帶保證人，自應負連
    帶清償責任。
　㈣爰依消費借貸及連帶保證法律關係提起本件訴訟等語，並聲
    明：如主文所示。
二、被告等經合法通知，均未於言詞辯論期日到場，亦未提出書
    狀作何聲明或陳述。
三、經查，本件原告主張上開之事實，業據其提出華南商業銀行
    授信契約書、聲明書、授信動撥申請書兼借款憑證、增補契
    約暨申請書、華南銀行三個月定儲利率指數計算表及說明、
    華南銀行三個月基準利率歷次變動明細表、存款利率、中央
    銀行辦理銀行承作受嚴重特殊傳染性肺炎疫情影響之中小企
    業貸款專案融通作業規定、央行貼放利率及華南商業銀行放
    款交易明細帳等件為證（見本卷第19-141頁），核與其所述
    相符，被告等已於相當時期受合法之通知，而未於言詞辯論
    期日到場爭執，復未提出書狀作何有利於己之聲明或陳述，
    以供本院審酌，依民事訴訟法第280條第3項準用第1項規定
    ，視同自認，堪信原告之主張為真實。從而，原告依兩造間
    消費借貸及連帶保證之法律關係，請求被告連帶給付如主文
    所示之本金、利息及違約金，為有理由，應予准許。
四、本件訴訟費用額為9萬8812元。
五、據上論結，原告之訴為有理由，依民事訴訟法第78條、第85
    條第2項、第87條第1項，判決如主文。 
中　　華　　民　　國　　111 　年　　7 　　月　　29　　日
                  民事第五庭    法　官　何佳蓉
以上正本係照原本作成。
如對本判決上訴，須於判決送達後20日內向本院提出上訴狀。如
委任律師提起上訴者，應一併繳納上訴審裁判費。
中　　華　　民　　國　　111 　年　　7 　　月　　29　　日
                                書記官　陳立俐
附表：
編號 借款本金  餘欠本金（新臺幣）   借款期間         利息              違約金          期間 年利率 逾期6 個月內按原利率10% 逾期6 個月以上按原利率20% 1 700,000     81,304  自107/12/13  至110/12/13 自110/8/13起至清償日止  3.22% 自110/9/13起至111/3/12止 自111/3/13起至清償日止 2   300,000  34,835      3  1,885,000    910,000 自108/12/11 至110/12/10  自110/9/11起至清償日止 3.399% 自110/10/11起至111/4/10止 自111/4/11起至清償日止 4  1,015,000   490,000      5 3,250,000 3,250,000  自110/9/1起至清償日止  自110/10/1起至111/3/31止 自111/4/1起至清償日止 6 1,750,000  1,750,000      7 1,800,000 1,205,985  自109/5/22 至112/5/22 自110/8/22起至清償日止 2.7 % 自110/9/22起至111/3/21止 自111/3/22起至清償日止 8  200,000    134,563  自110/9/22起至清償日止  自110/10/22起至111/4/21止 自111/4/22起至清償日止 9 2,400,000 1,611,961  自110/8/22起至清償日止   自110/9/22起至111/3/21止 自111/3/22起至清償日止 10 600,000 403,689      合計 13,900,000 9,872,337